臺灣板橋地方法院刑事判決　　　　　　　95年度訴字第2014號
公　訴　人　臺灣板橋地方法院檢察署檢察官
被　　　告　甲○○
　　　　　　　　　送達地址：.
指定辯護人　游文華律師
上列被告因違反毒品危害防制條例案件，經檢察官提起公訴（95
年度偵字第13129 號），及移送併案審理（臺灣士林地方法院檢
察署95年度1860號），本院判決如下：
    主  文
甲○○連續販賣第三級毒品，處有期徒刑陸年。扣案之第三級毒
品愷他命伍拾玖包（其中拾壹包，共驗餘淨重伍點伍貳公克；另
肆拾捌包，共淨重拾玖點貳公克，因鑑驗使用零點零壹貳公克）
均沒收銷燬。犯罪所得共新臺幣壹萬捌仟伍佰元均沒收，如全部
或一部不能沒收，以其財產抵償之。
    事  實
一、甲○○明知「KETAMINE」（即「愷他命」）屬毒品危害防制
    條例第2 條第2 項第3 款條所定具有成癮性、濫用性之第三
    級毒品，不得非法販賣，竟基於意圖販入後賣出第三級毒品
    之概括犯意，自民國94年年中某日起至95年5 月16日止，先
    後在下列時地為販入或賣出第三級毒品愷他命之犯行：
    (一)於94年年中，在臺北市士林區某不詳地點，以每包新臺幣
      （下同）1 千元之價格，連續4 次販賣第三級毒品愷他命
      予張瑋庭，每次1包，共得款4千元。
    (二)於94年7 月初某日及同年7 月底某日，在臺北市士林區某
      不詳地點，以每包1 千元之價格，連續2 次販賣第三級毒
      品愷他命予朱崇璋，每次1包，共得款2千元。
    (三)於94年9 月間某日，在臺北市○○○路上某不詳地點，以
      2 千元之價格販賣第三級毒品愷他命2 包予黃讌庭，共得
      款2千元。
    (四)於94年10月間某日，在臺北市○○區○○路、民族西路口
      附近某處，以2 千元之價格販賣第三級毒品愷他命1 包予
      林祐正，得款2千元。
    (五)於95年5 月8 日凌晨2 時許，在桃園縣境內某地址不詳之
      「藍調地下舞廳」內（以下簡稱「藍調地下舞廳」），基
      於營利之目的，以每包800 元價格，向姓名、年籍不詳、
      綽號「小鐘」之成年男子（以下簡稱「小鐘」），販入第
      三級毒品愷他命30包並持有之，以供自己施用及預備用以
      賣出營利。
    (六)於95年5 月9 日上午10時許，在其位於臺北縣三重市○○
      街454 號4 樓住處內，以每包850 元之價格，販賣第三級
      毒品愷他命10包予姓名、年籍不詳、綽號「小Ｐ」之成年
      男子，共得款8,500 元。（此10包愷他命之買進價格為每
      包800 元，以850 元賣出，可賺取每包50元之營利。）
    (七)於95年5 月16日凌晨2 時許，在前開「藍調地下舞廳」內
      ，基於營利之目的，以每包800 元價格，向「小鐘」販入
      第三級毒品愷他命50包，以供自己施用及預備用以賣出營
      利。
    嗣甲○○並於下列時、地為警察查獲：(一)於95年1 月18日15
    時25分許，為警在其臺北縣三重市○○街31號4 樓住處查獲
    ，並在其臥房內扣得甲○○所有之第三級毒品愷他命11包（
    驗餘淨重5.52公克）；(二)於95年5 月18日21時10分許，為警
    在其臺北縣三重市○○街454 號4 樓住處內查獲，並自其屋
    內保險櫃中扣得甲○○所有之第三級毒品愷他命48包（共淨
    重19.2公克，因鑑驗使用0.012 公克）。
二、案經臺北縣政府警察局三重分局報請臺灣板橋地方法院檢察
    署檢察官偵查起訴，及臺北市政府警察局少年警察隊報請臺
    灣士林地方法院檢察署檢察官偵查後移送併案審理。
    理  由
一、訊據被告甲○○就上揭事實全部坦承不諱，核與證人朱崇璋
    、黃讌婷、張庭瑋、林祐正、陳信衛、叢尚篁分別於警詢、
    偵查中所證述之情節相符（見士林地檢署95年度偵字第1860
    號卷影本第31-44 頁、第47反面、第50頁）；並有搜索扣押
    筆錄、扣押物品目錄表、收據各1 份、及現場照片9 幀附卷
    可稽（見95年度偵字第13129 號卷第11-24 頁、上開士檢偵
    卷影本第18頁）；及第三級毒品愷他命59包扣案可資佐證（
    其中於95年1 月18日查獲之11包，驗餘淨重共計5.52公克；
    於95年5 月18日查獲之48包，共淨重19.2公克，因鑑驗使用
    0.012 公克）。又前揭扣案之59包白色粉末經送鑑定結果，
    均含有第三級毒品愷他命（KETAMINE）成份等情，亦有臺北
    市政府警察局95年6 月14日北市鑑毒字第0055號鑑驗通知書
    、及臺灣檢驗科技股份有限公司濫用藥物報告（報告編號：
    CH/2006/51358） 各1 份在卷可查（見95年度偵字第13129
    號卷第40頁、上開士檢偵卷影本第54頁反面）。綜上調查，
    本件被告前揭自白應與事實相符，本件事證明確，被告犯行
    堪予認定。
二、查愷他命（KETAMINE）為毒品危害防制條第2 條第2 項第3
    款所列之第三級毒品，不得非法販賣，是核被告甲○○所為
    係犯同條例第4 條第3 項之販賣第三級毒品罪。次查被告行
    為後，刑法第56條連續犯之規定，已於94年1 月7日修正刪
    除，於同年2 月2 日公布，並於95年7 月1 日施行；此刪除
    雖非犯罪構成要件之變更，但顯已影響行為人刑罰之法律效
    果，自屬法律有變更，依新刑法第2 條第1項前段規定，經
    比較新、舊法結果，仍應適用較有利於被告之行為時法律即
    舊法以連續犯論以一罪（最高法院95年第8 次刑事庭會議決
    議參照）。是被告所為上揭7 次販入及賣出第三級毒品愷他
    命之犯行，時間緊接、手段相同、所犯構成要件相同之罪，
    顯係基於概括犯意反覆為之，應依修正前刑法第56條連續犯
    之規定，論以一罪並加重其刑。另按販賣毒品罪，並不以販
    入之後復行賣出為構成要件，即以營利為目的將毒品購入或
    賣出，有一於此，其犯罪即已成立（最高法院92年度臺上字
    第5920號判決參照），查本件被告於販入第三級毒品愷他命
    時，即有販賣營利之意思，此業據被告坦認在卷（見本院卷
    第134 頁），核其所為自應構成前揭毒品危害防制條第4 條
    第3 項之販賣第三級毒品罪，起訴書認被告前揭販入毒品之
    行為僅構成同條例第5 條第3 項之意圖販賣而持有第三級毒
    品罪，自有未洽，惟此部分業據公訴人當庭變更起訴法條為
    同條例第4 條第3 項之罪無訛（見本院卷第134 頁）；又檢
    察官請求併案審理之犯罪事實與本件起訴之犯罪事實既有前
    揭連續犯之裁判上一罪關係，本院自應併予審理，附此說明
    。
四、爰審酌被告正當年輕力壯，不思以正當工作謀求生計，竟沾
    染毒癮，又意圖營利販賣第三級毒品愷他命，其犯罪之動機
    、目的、手段均殊非可取，又其所為助長毒品的散播，嚴重
    影響社會治安及國民健康，所生危害至鉅，復考量被告販入
    、賣出第三級毒品愷他命之次數高達7 次，期間近1 年，情
    節殊屬非輕，實不宜輕縱；惟被告犯罪後尚知坦承犯行之態
    度等一切情狀，量處有主文所示之刑，以資懲儆。扣案被告
    所有之第三級毒品愷他命59包（其中11包驗餘淨重共計5.52
    公克；另48包共淨重19.2公克，因鑑驗使用0.012 公克）均
    應依毒品危害防制條例第18條第1 項前段之規定沒收銷燬。
    又本件被告所為係犯同條例第4 條第3 項之罪，其販賣第三
    級毒品愷他命所得為18,500元（2,000 元+2,000元+4,000元
    +2,000元+8,500元=18,500 元），均應依同條例第19條第1
    項之規定沒收，如全部或一部不能沒收時，以其財產抵償之
    。另扣案之筆記本1 本，被告供稱係其在傳播公司工作時，
    客人簽帳及欠款等紀錄，與本件販賣第三級毒品之犯行無關
    ，本院經核該筆記本之內容僅係名字、數字之記載，並非違
    禁物，亦無積極證據可資證明該筆記本確為被告供犯本罪所
    用之物，爰不予沒收，附此敘明。
據上論斷，應依刑事訴訟法第299 條第1 項前段，毒品危害防制
條例第4 條第3 項、第18條第1 項前段、第19條第1 項、刑法第
11條前段、第2 條第1 項前段、修正前刑法第56條，判決如主文
。
本案經檢察官張誌洋到庭執行職務。
中　　華　　民　　國　　96　　年　　4 　　月　　30　　日
                刑事第五庭審判長法　官  陳坤地
                                法  官  李麗珠
                                法  官  許映鈞
以上正本證明與原本無異
如不服本判決應於送達後10日內向本院提出上訴狀
                                書記官　范煥堂
中　　華　　民　　國　　96　　年　　4 　　月　　30　　日
附錄本案所犯法條全文
毒品危害防制條例第4條
製造、運輸、販賣第一級毒品者，處死刑或無期徒刑；處無期徒
者，得併科新臺幣1 千萬元以下罰金。
製造、運輸、販賣第二級毒品者，處無期徒刑或7 年以上有期徒
刑，得併科新臺幣7 百萬元以下罰金。
製造、運輸、販賣第三級毒品者，處5年以上有期徒刑，得併科
新臺幣5 百萬元以下罰金。製造、運輸、販賣第四級毒品者，處
年 以上10年以下有期徒刑，得併科新臺幣3 百萬元以下罰金。
製造、運輸、販賣專供製造或施用毒品之器具者，處1 年以上7
年以下有期徒刑，得併科新臺幣1 百萬元以下罰金。
前五項之未遂犯罰之。
